臺灣臺中地方法院刑事判決　　　　　　 100年度易字第1267號
公　訴　人　臺灣臺中地方法院檢察署檢察官
被　　　告　林清輝
上列被告因竊盜案件，經檢察官提起公訴（100年度偵字第7482
號），本院判決如下：
    主  文
林清輝犯如附表所示之罪，各處如附表所示之刑，應執行有期徒
壹年拾月，扣案之油壓剪、剪刀各壹支均沒收。
    事  實
一、林清輝前因詐欺案件，經本院以96年度易字第1038號判處有
    期徒刑3月確定，復經本院以96年度聲減字第6993號裁定減
    為有期徒刑1月又15日確定；因施用第一級毒品、第二級毒
    品案件，經本院以96年度訴字第2461號分別判處有期徒刑9
    月、5月，應執行有期徒刑1年1月確定，因竊盜、贓物案件
    ，經本院以96年度易字第4406號分別判處有期徒刑4月、3月
    、4月，應執行有期徒刑10月確定，因竊盜案件，經本院以9
    6年度易字第5872號判處有期徒刑4月確定，因施用第一級毒
    品案件，經本院以96年度訴字第4192號判處有期徒刑9月確
    定，上開4案，再經本院以97年度聲字第717號裁定合併定其
    應執行之刑為有期徒刑2年8月確定，並與首揭案件送監接續
    執行，於民國98年9月15日因縮短刑期假釋出監付保護管束
    ，甫於99年3月12日因縮刑期滿未經撤銷假釋，而執行完畢
    。詎林清輝仍不知悔改，復基於意圖為自己不法所有之竊盜
    犯意，先後為下列竊盜行為：
  (一)於99年12月13日（起訴書誤載為1日）凌晨1時許，在臺中縣
    大甲鎮（現改制為臺中市大甲區○○○路○段1158巷6號前，
    持塑膠空桶1個（未扣案），竊取王基安所有、停放在上開
    地點、車牌號碼5J-8760號自用小貨車油箱內之汽油約15公
    升後，旋即載往王載弼位在臺中縣外埔鄉（現改制為臺中市
    外埔區）大東里幸福2巷3號居所，以新臺幣（下同）3百元
    之價格，出售予王載弼（所涉故買贓物罪嫌，由檢察官另案
    偵辦中；下同）。
  (二)於100年1月10日晚上10時35分許，在臺中市○○區○○路85
    3號前，持塑膠空桶1個（未扣案），竊取李茂森所有、停放
    在上開地點、車牌號碼PC-7302號自用小貨車油箱內之汽油
    約15公升後，旋即載往王載弼上開居所，以3百元之價格，
    出售予王載弼。
  (三)於100年2月1日凌晨2時許，在臺中市○○區○○路55號前，
    持塑膠空桶1個（未扣案），竊取蔡阿粉所有、停放在上開
    地點、車牌號碼FT-6070號自用小貨車油箱內之汽油約15公
    升後，旋即載往王載弼上開居所，以3百元之價格，出售予
    王載弼。
  (四)於100年2月24日晚上6時42分許，在臺中市○○區○○路119
    巷9號、董嘉琦居所後門外，持其所有，客觀上對人之生命
    、身體、安全構成威脅而足供作兇器使用之油壓剪、剪刀各
    1支，剪斷裝設在上開居所後門外之監視器電線後，竊取董
    嘉琦所有、TWC牌之監視器鏡頭1個（價值約5千元）。
  (五)於100年2月25日晚上10時20分許，在臺中市○○區○○路45
    2巷68號、李穎蓁居所前，持上開油壓剪、剪刀各1支，以上
    開方式，竊取李穎蓁所有之監視器鏡頭2個（價值合計約4千
    元）。
  (六)於100年3月10日晚上9時20分許，在臺中市○○區○○路91
    之2號、字盛環保機械有限公司（下稱字盛公司）大門前，
    持上開油壓剪、剪刀各1支，以上開方式，竊取字盛公司所
    有、IR CCD CAMERA牌、型號XB637R號之監視器鏡頭1個（價
    值約5千元）。
  (七)於100年3月24日凌晨0時（起訴書誤載為中午12時）11分許
    ，在臺中市大甲區東陽新村35之1號、阮保憲居所前，持上
    開油壓剪、剪刀各1支，以上開方式，竊取阮保憲所有之監
    視器鏡頭1個（價值約3千元）。
  (八)於100年2月26日晚上9時30分許，在臺中市○○區○○路莊
    內巷1弄1之8號、鄭智遠住處外，利用該住宅大門未上鎖之
    機會，自大門侵入該住宅內，徒手竊取鄭智遠所有、置放在
    上開住處1樓鞋櫃上之HTC牌、型號Dopod 900號手機1支（價
    值約5千元）。
二、嗣經被害人報警處理，員警於100年3月25日下午3時許，持
    臺灣臺中地方法院檢察署檢察官核發之拘票，在臺中市○○
    區○○路與蔣公路口，拘獲林清輝，並在其所騎乘車牌號碼
    SQD-773號輕型機車內，扣得其所有、供其犯事實欄一(四)至
    (七)所示竊盜案件所用之油壓剪、剪刀各1支，再帶同員警前
    往臺中市○○區○○路469號之3、友人李鴻住處，經李鴻同
    意後搜索，另扣得事實欄一(四)、(五)、(六)所示竊盜案件竊得之
    監視器鏡頭各1個（經警分別發還李穎蓁、董嘉琦、吳玉春
    ）、事實欄一(八)所示之手機1支（經警發還鄭智遠），而查
    悉上情。
三、案經臺中市政府警察局大甲分局報告臺灣臺中地方法院檢察
    署檢察官偵查起訴。
    理  由
一、按被告以外之人於審判外之言詞或書面陳述，除法律有規定
    者外，不得作為證據。被告以外之人於審判外之陳述，雖不
    符前四條之規定，而經當事人於審判程序同意作為證據，法
    院審酌該言詞陳述或書面陳述作成時之情況，認為適當者，
    亦得為證據。當事人、代理人或辯護人於法院調查證據時，
    知有第159條第1項不得為證據之情形，而未於言詞辯論終結
    前聲明異議者，視為有前項之同意。刑事訴訟法第159條第1
    項、第159條之5分別定有明文。經查，證人即被害人王基安
    、李茂森、蔡阿粉、董嘉琦、李穎蓁、宇盛公司行政專員吳
    玉春、阮保憲、鄭智遠，證人李鴻、王載弼於警詢時之證述
    ，雖屬被告以外之人於審判外之言詞陳述，為傳聞證據，然
    經本院於審理時當庭直接提示而為合法之調查，被告未於言
    詞辯論終結前聲明異議，本院復審酌該等言詞陳述係由證人
    出於自由意識而陳述，並無非法取證之情況，依刑事訴訟法
    第159條之5之規定，認上開證人於警詢時之證述，應得採為
    認定本件犯罪事實所憑之證據。
二、上開事實，迭經被告林清輝於警詢、偵訊、本院審理時，坦
    承不諱，核與證人王基安、李茂森、蔡阿粉、董嘉琦、李穎
    蓁、吳玉春、阮保憲、鄭智遠、李鴻、王載弼於警詢時，證
    述之情節相符，復有現場照片20幀、監視器錄影畫面翻拍照
    片9幀、贓物認領保管單3紙、扣押物品目錄表2紙在卷可稽
    ，以及油壓剪、剪刀各1支扣案為憑，足徵被告之自白確與
    事實相符。本件事證明確，被告竊盜之犯行，均堪認定。
三、按刑法第321條第1項第3款之攜帶兇器竊盜罪，係以行為人
    攜帶兇器竊盜為其加重條件，此所謂兇器，其種類並無限制
    ，凡客觀上足以對人之生命、身體、安全構成威脅，具有危
    險性之兇器均屬之，且祇須行竊時攜帶此種具有危險性之兇
    器為已足，並不以攜帶之初有行兇之意圖為必要（最高法院
    79年臺上字第5253號判例意旨參照）。被告林清輝持以犯事
    實欄一(四)至(七)所示竊盜案件所用之油壓剪、剪刀各1支，均
    為金屬材質，油壓剪長度約36公分，剪刀長度約20公分，且
    既得以剪斷電線，可見其質地堅硬、甚為鋒利，客觀上自足
    以對他人之生命、身體、安全構成威脅，具有危險性，為刑
    法第321條第1項第3款所稱之兇器無疑。是核被告所為，關
    於事實欄一(一)至(三)所示部分，均係犯刑法第320條第1項之竊
    盜罪；關於事實欄一(四)至(七)所示部分，均係犯刑法第321條
    第1項第3款之攜帶兇器竊盜罪；關於事實欄一(八)所示部分，
    係犯刑法第321條第1項第1款之侵入住宅竊盜罪。被告所為
    上開8次竊盜犯行，係犯意各別、行為互殊，應予分論併罰
    。又被告前因詐欺案件，經本院以96年度易字第1038號判處
    有期徒刑3月確定，復經本院以96年度聲減字第6993號裁定
    減為有期徒刑1月又15日確定；因施用第一級毒品、第二級
    毒品案件，經本院以96年度訴字第2461號分別判處有期徒刑
    9月、5月，應執行有期徒刑1年1月確定，因竊盜、贓物案件
    ，經本院以96年度易字第4406號分別判處有期徒刑4月、3月
    、4月，應執行有期徒刑10月確定，因竊盜案件，經本院以
    96年度易字第5872號判處有期徒刑4月確定，因施用第一級
    毒品案件，經本院以96年度訴字第4192號判處有期徒刑9月
    確定，上開4案，再經本院以97年度聲字第717號裁定合併定
    其應執行之刑為有期徒刑2年8月確定，並與首揭案件送監接
    續執行，於98年9月15日因縮短刑期假釋出監付保護管束，
    甫於99年3月12日因縮刑期滿未經撤銷假釋，而執行完畢等
    情；此有臺灣臺中地方法院檢察署刑案資料查註紀錄表及臺
    灣高等法院被告前案紀錄表各1份在卷可稽，其於受有期徒
    刑執行完畢後，5年以內故意再犯本件有期徒刑以上之8罪，
    均為累犯，應依刑法第47條第1項規定，各加重其刑。爰審
    酌被告正值青壯之年，不思循正當途徑獲取所需，僅因缺錢
    花用，即任意竊取他人財物，不僅輕忽他人財產法益，並嚴
    重破壞社會秩序，及其犯罪之動機、目的、竊得物品之價值
    、對被害人所生危害、家庭經濟狀況勉持之生活狀況、國中
    畢業之智識程度，暨犯罪後坦承犯行，態度尚屬良好等一切
    情狀，分別量處如主文所示之刑，並定其應執行之刑。扣案
    之油壓剪、剪刀各1支，均係被告所有，供其犯本件事實欄
    一(四)至(七)所示竊盜案件所用之物，爰依刑法第38條第1項第2
    款規定，均宣告沒收。另扣案之監視器鏡頭3個，係被告犯
    本案以外其他竊盜案件所得，自應發還被害人；至於被告所
    有、供其犯事實欄一(一)至(三)所示竊盜案件所用之塑膠桶1個
    ，既未據扣案，復查無其他積極證據足以證明現尚存在，為
    避免日後執行之困難，爰不予宣告沒收，併此敘明。公訴人
    雖以有竊盜前科，現又涉犯多次竊盜罪嫌，顯有竊盜之犯罪
    習慣，請予保安處分之宣告等語。惟按保安處分係針對受處
    分人將來之危險性所為之處置，以達教化、治療之目的，為
    刑罰之補充制度。我國現行刑法採刑罰與保安處分雙軌制，
    係在維持行為責任之刑罰原則下，為協助行為人再社會化之
    功能，以及改善行為人潛在之危險性格，期能達成根治犯罪
    原因、預防犯罪之特別目的。是保安處分中之強制工作，旨
    在對嚴重職業性犯罪及欠缺正確工作觀念或無正常工作因而
    犯罪者，強制其從事勞動，學習一技之長及正確之謀生觀念
    ，使其日後重返社會，能適應社會生活。又竊盜犯贓物犯保
    安處分條例第3條第1項規定：18歲以上之「竊盜犯」、贓物
    犯，有犯罪之習慣者，得於刑之執行前，令入勞動場所強制
    工作。另刑法第90條第1項亦規定：有犯罪之習慣或因遊蕩
    或懶惰成習而犯罪者，得於刑之執行完畢或赦免後，令入勞
    動場所，強制工作。即均係本於保安處分應受比例原則之規
    範，使保安處分之宣告，與行為人所為行為之嚴重性、行為
    人所表現之危險性及對於行為人未來行為之期待性相當之意
    旨而制定，而由法院視行為人之危險性格，決定應否令入勞
    動處所強制工作，以達預防之目的（最高法院95年度臺上字
    第4615號判決意旨參照）。本件被告前有竊盜前科，再犯本
    案竊盜犯行，固不可取，惟衡酌被告犯罪之動機、犯罪之情
    節，竊盜次數雖達8次，然其竊取財物性質相近，價值尚非
    甚鉅，犯罪後亦主動坦承犯行，並帶同員警取出竊得物品，
    其行為表現之嚴重性、危險性，尚未達到無可容忍之程度，
    且本案量處如附表所示之刑，並合併定其應執行之刑為有期
    徒刑1年10月，已足收懲儆之效，復無其他證據可資證明被
    告有遊蕩或懶惰成習或欠缺正確工作觀念之情形，本院因認
    目前尚無強制其從事勞動，以學習一技之長及正確之謀生觀
    念之必要，附此敘明。
據上論斷，應依刑事訴訟法第299條第1項前段，刑法第320條第1
項、第321條第1項第1款、第3款、第47條第1項、第51條第5款、
第38條第1項第2款，刑法施行法第1條之1，判決如主文。
本案經檢察官黃永福到庭執行職務。
中    華    民    國    100    年    5    月    18    日
                  刑事第十五庭  法  官  鄭舜元
以上正本證明與原本無異。
如不服本判決應於收受判決後10日內向本院提出上訴書狀，並
應敘述具體理由。其未敘述上訴理由者，應於上訴期間屆滿後
20日內向本院補提理由書 (均須按他造當事人之人數附繕本)「
切勿逕送上級法院」。
告訴人或被害人對於判決如有不服具備理由請求檢察官上訴者，
其上訴期間之計算係以檢察官收受判決正本之日期為準。
                                書記官  黃聖心
中    華    民    國    100    年    5    月    18    日
 附表：宣告刑
┌─┬──────┬─────────┬──────────────┐
│編│犯罪事實    │所犯法條          │宣告刑                      │
│號│            │                  │                            │
│  │            │                  │                            │
├─┼──────┼─────────┼──────────────┤
│一│事實欄一(一)至│刑法第320條第1項之│林清輝竊盜，共三罪，均累犯，│
│  │(三)          │竊盜罪            │各處有期徒刑肆月。          │
├─┼──────┼─────────┼──────────────┤
│二│事實欄一(四)至│刑法第321條第1項第│林清輝攜帶兇器竊盜，共四罪，│
│  │(七)          │3款之攜帶兇器竊盜 │均累犯，各處有期徒刑捌月，扣│
│  │            │罪                │案之油壓剪、剪刀各壹支均沒收│
│  │            │                  │。                          │
├─┼──────┼─────────┼──────────────┤
│三│事實欄一(八)  │刑法第321條第1項第│林清輝侵入住宅竊盜，累犯，處│
│  │            │1款之侵入住宅竊盜 │有期徒刑捌月。              │
│  │            │罪                │                            │
└─┴──────┴─────────┴──────────────┘
附錄：論罪科刑法條
第321條
犯竊盜罪而有下列情形之一者，處六月以上、五年以下有期徒刑
，得併科新臺幣十萬元以下罰金：
一、侵入住宅或有人居住之建築物、船艦或隱匿其內而犯之者。
二、毀越門扇、牆垣或其他安全設備而犯之者。
三、攜帶兇器而犯之者。
四、結夥三人以上而犯之者。
五、乘火災、水災或其他災害之際而犯之者。
六、在車站、埠頭、航空站或其他供水、陸、空公眾運輸之舟、
    車、航空機內而犯之者。
前項之未遂犯罰之。
中華民國刑法第320條
意圖為自己或第三人不法之所有，而竊取他人之動產者，為竊盜
罪，處5年以下有期徒刑、拘役或5百元以下罰金。
意圖為自己或第三人不法之利益，而竊佔他人之不動產者，依前
項之規定處斷。
前二項之未遂犯罰之。